臺灣屏東地方法院刑事裁定　　　　　　　111年度聲再字第1號
聲　請　人
即受判決人　陳奇偉



上列聲請人即受判決人因違反毒品危害防制條例案件，對於本院
109 年度訴字第255 號刑事確定判決聲請再審，本院裁定如下：
    主  文
再審之聲請駁回。
    理  由
一、聲請再審意旨略以：聲請人即受判決人陳奇偉（下稱聲請人
    ）因認毒品危害防制條例於民國109 年7 月15日施行，且有
    修正後同條例第35條之1 過渡規定，聲請人前因施用毒品案
    件經本院於109 年6 月4 日以109 年度訴字第255 號刑事判
    決判處有期徒刑1 月2 月確定（下稱前開確定判決），前開
    確定判決應依修正後毒品危害防制條例之規定，適用「觀察
    、勒戒或強制戒治」等刑事處遇程序，執行觀察、勒戒始為
    當，爰聲請再審，請求裁定撤銷聲請人前開確定判決之刑，
    改處觀察勒戒等語。
二、聲請再審，應以再審書狀敘述理由，附具原判決之繕本及證
    據，提出於管轄法院為之。但經釋明無法提出原判決之繕本
    ，而有正當理由者，亦得同時請求法院調取之。法院認為聲
    請再審之程序違背規定者，應以裁定駁回之，但其不合法律
    上之程式可以補正者，應定期間先命補正，刑事訴訟法第42
    9 條、第433 條定有明文。復按再審係對確定判決之事實錯
    誤而為救濟之方法，至於適用法律問題則不與焉。詳言之，
    對於有罪確定判決之救濟程序，依刑事訴訟法規定，有再審
    及非常上訴二種，前者係為原確定判決認定事實錯誤而設立
    之救濟程序，與後者係為糾正原確定判決違背法令者有別，
    是倘所指摘者，係關於原確定判決適用法律不當之情形，核
    屬非常上訴之範疇，並非聲請再審所得救濟（最高法院104
    年度台抗字第343 號裁定意旨參照）。再按有罪之判決確定
    後，為受判決人之利益聲請再審者，必其聲請之理由合於刑
    事訴訟法第420 條、第421 條之情形，始能准許。倘所指摘
    者，係關於原確定判決適用法律不當之情形，核屬非常上訴
    之範疇，並非聲請再審所得救濟，以之為聲請再審之理由，
    即屬聲請再審之程序違背規定，且無從補正，應認其聲請不
    合法，依刑事訴訟法第433 條前段裁定駁回之。
三、經查，聲請人因施用毒品案件，經本院於109 年6 月4 日以
    109 年度訴字第255 號刑事判決判處有期徒刑1 年2 月確定
    等情，有臺灣高等法院被告前案紀錄表及上開判決1 份在卷
    可稽（見本院卷第26至27、45至48頁）。聲請人雖主張前開
    確定判決應適用修正後毒品危害防制條例，改裁定觀察、勒
    戒云云，據以提出本件聲請再審，查聲請人所提書狀並未附
    具原判決之繕本及證據，惟本院審酌其現因案在監執行中，
    人身自由受到拘束，提出原確定判決之繕本確有事實上之困
    難，應認有正當理由，為兼顧其特別救濟程序之訴訟權保障
    ，由本院逕依職權調取原判決以代其原判決繕本之提出，先
    予敘明。又聲請人並未指陳前開確定判決有何事實認定錯誤
    之情形，且未具體敘明符合刑事訴訟法第420 條或第421 條
    所列舉再審事由之原因事實，核其所指，猶係就前開確定判
    決之適用法律有無違誤再行爭執，揆諸前揭最高法院裁定意
    旨，應屬得否由檢察總長據以提起非常上訴救濟之問題，尚
    非再審程序所得審究。是聲請人所執理由，核與刑事訴訟法
    第420 條、第421 條規定得聲請再審之要件不符，無從依再
    審程序救濟，本件聲請再審，顯屬違背法律程式，且無從補
    正，自應逕予駁回。
四、綜上所述，聲請人執法律之變更作為聲請再審之理由，難認
    合法，且無從補正，應予駁回。又其聲請再審之程序違背規
    定既明，自無再依刑事訴訟法第429 條之2 之規定踐行通知
    再審聲請人到場，並聽取檢察官及受判決人意見等程序之必
    要，附此敘明。
據上論斷，應依刑事訴訟法第433 條前段，裁定如主文。
中    華    民    國   111    年    1     月    25    日
                  刑事第三庭    審判長法  官  鍾佩真
                                      法  官  楊子龍
                                      法  官  張瑞德
以上正本證明與原本無異。
如不服本裁定應於收受送達後10日內向本院提出抗告書狀敘述抗
告之理由抗告於台灣高等法院高雄分院。
中    華    民    國   111    年    1     月    25    日
                                      書記官  李佩玲